# 工资结余或超支处理方法

提问人：luopengfei 时间：2016-12-20 12:45:44
请教陈版主： 某农副产品加工企业工资核算存在如下问题：集团每个产季会根据产量核定全年工资，但因为各种原因，下属公司实际计提发放的工资与核定工资存在差异，造成了工资结余或超支（例如：某年产量特别低（产量高低主要取决于农副产品收购量），集团核定的全年工资很低，但是为了职工稳定等原因，实际计提发放的工资就会较集团核定的多，造成了超支；某年产量特别高，集团核定的全年工资很高，但出于以丰补亏等考虑，实际计提发放的工资较集团核定的低，造成了结余） 对于上述工资结余，目前有两种处理方法：一是在实际产生结余的年度，按照核定工资计提，在应付职工薪酬期末余额列示（不考虑折现等因素），待实际发放时再进行账务处理；二是与方法一类似，但是在每年末，根据企业提供的未来年度发放计划，考虑折现因素，在每年末将预计以后年度发放的工资在职工薪酬以现值列示。 请问，哪种处理方法比较好？ 同时，对于工资超支如何处理（该部分已计入了当期成本费用，企业拟在以后年度发放工资是进行扣减）？

回答人：chenyiwei
集团核定的工资应当只具有财务管理方面的意义，会计上入账的应当是实际（应）发放的金额。对于结余部分（类似于以前国有企业的工效挂钩结余）不符合负债定义，不应在应付职工薪酬挂账，更不应以此为手段人为平滑各年度利润。 这个问题与以后年度有无发放计划无关。以后年度即使有发放计划，但对应的是职工在以后年度将为本企业提供的服务（即，不构成欠薪）的，同样不能确认负债。